【裁判字號】    98,台抗,652
【裁判日期】    980821
【裁判案由】    聲請假處分
【裁判全文】
最高法院民事裁定              九十八年度台抗字第六五二號
再 抗告 人  甲○○
訴訟代理人  呂福元律師
上列再抗告人因與財團法人桃園縣私立啟新社福會間聲請假處分
事件，對於中華民國九十八年六月八日台灣高等法院裁定（九十
七年度抗字第二○六七號），提起再抗告，本院裁定如下：
    主  文
再抗告駁回。
再抗告訴訟費用由再抗告人負擔。
    理  由
按對於抗告法院所為抗告有無理由之裁定，僅得以其適用法規顯
有錯誤為理由再為抗告，此觀民事訴訟法第四百八十六條第四項
規定自明。所謂適用法規顯有錯誤，係指第二審裁判就其取捨證
據所確定之事實適用法規顯有錯誤而言，不包括認定事實不當之
情形在內。本件再抗告人對於抗告法院所為抗告有理由之裁定再
為抗告，係以：伊已釋明定暫時狀態之假處分原因，惟原法院認
由乙○○繼續行使相對人財團法人桃園縣私立啟新社福會之董事
長職權，不致造成相對人難以回復之損害，遽為不利伊之裁定，
顯有違誤云云，為其論據。惟按依民事訴訟法第五百三十八條之
四、第五百三十三條前段準用第五百二十六條第一項及第二項規
定，債權人聲請假處分，應釋明其請求及假處分之原因；須債權
人已為前項釋明，而其釋明如有不足，且債權人陳明願供擔保或
法院認為適當者，法院始得定相當之擔保，命供擔保後為假處分
。原法院認再抗告人所提出相對人捐助章程、會議紀錄、相對人
民國九十五年一月十六日中育會字第三號函、桃園縣政府同年月
十二日府社婦字第○九四○三六二○二一號函及同年月二十三日
府社婦字第○九五○○一九○六六號函等，均難認再抗告人已釋
明本件有何防止發生重大之損害、避免急迫之危險或其他相類情
形而有定暫時狀態處分之必要。再抗告人雖謂相對人九十七年九
月二日董事會、同年十一月二十一日臨時董事會決議已推舉伊為
代理董事長乙節，惟該日董事會決議業經主管機關桃園縣政府要
求補正董事長罷免案之資料，另以專案函報而未予核備；上開臨
時董事會決議，亦經主管機關認推舉再抗告人為代理董事長案未
依章程第十二條第一款規定，由董事三分之二以上出席，出席董
事三分之二以上同意，未予核備，兩造就再抗告人是否為合法選
出之相對人代理董事長，非無爭執。況該章程第九、十二條分別
規定董事會職權、特別決議事項。相對人之款項支出除董事長外
，尚須由再抗告人及其他二名董事會簽始得動支，有卷附章程、
內部簽呈、台新國際商業銀行特定金錢信託投資國內外有價證券
暨信託運用指示書、渣打國際商業銀行股份有限公司信託投資金
交易指示書影本為證，難認由乙○○繼續行使相對人之董事長職
權，將造成相對人有何難以回復之損害。相對人並已陳明其係收
容孤兒及因家境因素父母無法照顧之零至十五歲兒童及少年之機
構，目前照顧二十餘人，院童吃、住、生活都在院裡，加上院長
、二位社工、八位老師包括保育員及輔導員、六位行政人員，每
月支出約新台幣一百八十餘萬元，為再抗告人所不爭，倘准假處
分，將使相對人之通常事務難以執行，而有損及育幼院所收容兒
童及少年之權益，損害尚屬重大，且非金錢賠償所能計算。比較
兩造損益，應認無定暫時狀態處分之必要，再抗告人又未釋明之
，此要件之欠缺不得以擔保補足，其聲請假處分不應准許，爰以
裁定將台灣桃園地方法院所為假處分之裁定廢棄，改為駁回再抗
告人之假處分聲請，經核並無適用法規顯有錯誤之情形。再抗告
人再為抗告，非有理由。
據上論結，本件再抗告為無理由。依民事訴訟法第四百九十五條
之一第二項、第四百八十一條、第四百四十九條第一項、第九十
五條、第七十八條，裁定如主文。
中    華    民    國  九十八  年    八    月  二十一  日
                      最高法院民事第六庭
                          審判長法官  劉  福  來
                                法官  陳  國  禎
                                法官  陳  重  瑜
                                法官  吳  麗  女
                                法官  簡  清  忠
      本件正本證明與原本無異
                                      書  記  官
中    華    民    國  九十八  年    八    月  三十一  日
                                                      K


司法院資訊處製作；財團法人民間司法改革基金會備份。
